臺灣高等法院高雄分院民事判決　九十一年度訴字第六四號
　　　原　告　　　乙○○
　　　被　告　　　甲○○
右當事人間損害賠償事件，經本院刑事庭移送，本院判決如左：
　　　主　　　文
被告應給付原告新台幣貳萬元，及自民國九十一年九月十七日起，至清償日止，按年
息百分之五計算之利息。
原告其餘之訴駁回。
原告假執行之聲請駁回。
訴訟費用由被告負擔十分之一，餘由原告負擔。
　　　事實及理由
一、本件原告起訴主張，兩造為夫妻，感情素來不睦，於九十年十二月五日廿二時許
    ，在高雄縣路竹鄉○○路八七巷二七號住處三樓客廳，被告因不滿原告在沙發上
　　壓住其所有之夾克，使其無法拿取夾克外出，遂與原告發生拉扯，為達到順利拿
　　取夾克離去之目的，乃基於傷害之故意，出手用力拉扯原告，致原告因該組合式
　　沙發滑動，重心不穩跌下，頭部撞及地面，因而受有頭部外傷併腦震盪、前胸壁
　　挫傷五×一公分之傷害，爰依民法第一九五條之規定，訴請被告賠償精神慰籍金
　　新台幣（下同）二百萬元，及自起訴狀繕本送達翌日起算之法定遲延利息，並陳
　　明願供擔保，請准宣告假執行。
二、被告則以：係原告惡言佔據被告衣服不還，在拉扯衣服過程中，原告自行滑落，
    並未受傷，被告亦未對其傷害，何來賠償損害，況原告於八十八年十一月二十二
    日盜刻被告印章，冒領被告郵局壽險儲蓄金二十萬元，且原告近年來惡言阻撓被
    告經營之家教班上課，造成學生人數銳減，使被告每年損失三百萬元以上，被告
    主張以上開對原告之債權抵銷原告本件之請求云云，資為抗辯。
三、原告主張前開時地受被告傷害之事實，業據原法院刑事庭審理九十一年易字第六
　　六四號本件原告告訴本件被告傷害案件中，向國軍八０四醫院岡山分院函查，附
　　有病歷表及診斷證明書各一份，病歷表上載明主訴：被告先生用手拉扯頭髮，打
　　頭，：：：：等文字在卷，經本院調取查核屬實，本件被告亦坦陳於上開時地，
　　與原告拉扯衣服過程中，致原告跌落地面，則原告之傷害肇因於被告用力拉扯行
　　為所致至明，被告傷害罪責，並經本院判處有期徒刑三月確定在案，有本院九十
　　一年上易字第一二六０號刑事判決在卷可稽，被告空言否認傷害原告，並抗辯稱
　　原告並未受傷云云，並無可取。
四、按，不法傷害人之身體，健康，被害人雖非財產上之損害，亦得請求賠償相當之
　　金額，民法第一百九十五條第一項定有明文，從而原告基於侵權行為法律關係訴
　　請被告賠償精神慰撫金，於法自屬有據。經查，原告高職畢業，現無業，有一筆
　　約六十坪之建地，被告大學畢業，現從事英文補習教育，月入約四萬元，有一筆
　　房地，業據渠等分別陳述在卷，本院審酌兩造為夫妻關係，及渠等身分地位、經
　　濟能力，暨原告受害之程度，認原告請求被告賠償之精神慰撫金以二萬元為適當
　　，超過部分之請求，為無理由，應予駁回。
五、被告固據提出郵政簡易人壽保險契約滿期領款收據一份，主張原告盜刻其印章，
　　冒領其二十萬元之郵局壽險儲蓄金，然為原告所否認，經查上開收據僅能證明二
　　十萬元之保險金額為原告所代領，被告就原告盜刻印章冒領保險金之事實並未能
　　提出確切證據以實其說，從而主張其對原告有二十萬元之侵權行為損害賠償請求
　　債權，以之抵銷本件原告之請求云云，自屬無據，又被告因其家教學生人數銳減
　　，而減少補習費收入之損失，尚難認與原告之阻撓上課有相當因果關係，被告主
　　張其對原告有每年減少補習費收入三百萬元之損失之侵權行為損害賠償請求權，
　　以之抵銷本件原告之請求云云，亦非有據，無從准許。
六、從而原告基於侵權行為之法律關係，訴請被告給付二萬元及自起訴狀繕本送達翌
　　日（即九十一年九月十七日）起至清償日止，按年息百分之五計算之法定遲延利
　　息，為有理由，應予准許，至超過部分之請求為無理由，應予駁回。原告勝訴部
　　分，未逾一百五十萬元，一經本院判決，即告確定，無假執行之必要，敗訴部分
　　，假執行之聲請，則失所附麗，是被告假執行之聲請，應予駁回。
七、本件至臻明確，兩造其餘攻擊防禦方法，與本件判斷結果不生影響，自不逐一論
    述。
據上論結，本件原告之訴為一部有理由，一部無理由，依民事訴訟法第七十九條但書
，判決如主文。
中　　　華　　　民　　　國　　九十一　　年　　 十二　　 月　　 十八　　 日
　　　　　　　　　　　　　　　　　　　臺灣高等法院高雄分院民事第五庭
~B1審判長法官　蔡明宛
~B2法　　　官　林健彥
~B3法　　　官　黃科瑜
右為正本係照原本作成。
原告如對本判決上訴，須於判決送達後二十日內向本院提出上訴狀，其未表明上訴理
由者，應於上訴後二十日內向本院提出上訴理由書（均須按他造當事人之人數附繕本
）。
上訴時應提出委任律師或具有律師資格之人之委任狀，並依附註條文規定辦理。
被告不得上訴。
中　　　華　　　民　　　國　　九十一　　年　　 十二　　 月　　 十九　　 日
~B法院書記官　鄔敦俊
附註：
民事訴訟法第四百六十六條之一：
對於第二審判決上訴，上訴人應委任律師為訴訟代理人，但上訴人或其法定代理人具
有律師資格者，不在此限。
上訴人之配偶、三親等內之血親、二親等內之姻親，或上訴人為法人、中央或地方機
關時，其所屬專任人員具有律師資格並經法院認為適當者，亦得為第三審訴訟代理人。
第一項但書及第二項情形，應於提起上訴或委任時釋明之。
                                                                   Ａ
